臺灣高等法院刑事判決　　　　　　　 100年度上易字第2886號
上　訴　人
即　被　告　　陳天祥
上列上訴人因竊盜案件，不服臺灣臺北地方法院100年度審易字
第328號，中華民國100年11月11日第一審判決（起訴案號：臺灣
臺北地方法院檢察署100年度偵字第11652號），提起上訴，本院
判決如下：
    主  文
上訴駁回。
    理  由
一、按刑事訴訟法第350條、第361條、第362條、第367條規定，
    不服地方法院之第一審判決而上訴者，須提出上訴書狀，並
    應敘述具體理由，為上訴必備之程式；其所提出之書狀未敘
    述上訴理由，或僅曾以言詞陳述上訴理由者，均應於上訴期
    間屆滿後20日內補提理由書於第一審法院。第一審法院經形
    式審查，認逾期未補提上訴理由者，應定期間先命補正；逾
    期未補正者，為上訴不合法律上之程式，應以裁定駁回。倘
    已提出上訴理由，但所提非屬具體理由者，則由第二審法院
    以上訴不合法律上之程式，判決駁回。而所謂具體理由，必
    係依據卷內既有訴訟資料或提出新事證，指摘或表明第一審
    判決有何採證認事、用法或量刑等足以影響判決本旨之不當
    或違法，而構成應予撤銷之具體事由，始克當之（例如：依
    憑證據法則具體指出所採證據何以不具證據能力，或依憑卷
    證資料，明確指出所為證據證明力之判斷如何違背經驗、論
    理法則）；倘僅泛言原判決認定事實錯誤、違背法令、量刑
    失之過重或輕縱，而未依上揭意旨指出具體事由，或形式上
    雖已指出具體事由，然該事由縱使屬實，亦不足以認為原判
    決有何不當或違法者（例如：對不具有調查必要性之證據，
    法院未依聲請調查亦未說明理由，或援用證據不當，但除去
    該證據仍應為同一事實之認定），皆難謂係具體理由，俾與
    第二審上訴制度旨在請求第二審法院撤銷、變更第一審不當
    或違法之判決，以實現個案救濟之立法目的相契合，並節制
    濫行上訴（最高法院97年度臺上字第892號判決意旨參照）
    。又依刑事訴訟法第367條之文義及立法意旨，僅於「上訴
    書狀未敘述上訴理由」之情形，為保障上訴人之權益，始有
    補正之問題。至有無敘述理由，第一審法院僅作形式上之審
    查，如上訴書狀形式上已敘述不服原判決之意旨者，即與未
    敘述上訴理由之情形有別，無庸再命補正；至於其理由是否
    具體，則屬第二審法院審查之範圍，亦不在命補正之列。亦
    即上訴書狀已記載理由，並有具體之敘述時，其上訴既屬合
    法，第二審法院固應就其理由之是否可取，為實體之審理及
    判斷；如認其上訴書狀雖記載理由，但並未具體敘述時，則
    無須再命補正，可逕認其上訴不合法，以判決駁回之（最高
    法院97年度臺上字第3889號判決意旨參照）。
二、本件經原審審理後，認：
（一）被告陳天祥前於民國（下同）97年間因公共危險案件，經
      臺灣板橋地方法院以97年度訴字第4583號判處有期徒刑6
      月，陳天祥不服提起上訴，經本院以98年度上訴字第1432
      號駁回上訴而確定；復於99年間因竊盜案件，經臺灣板橋
      地方法院以99年度簡字第1100號判決各判處有期徒刑2月
      、2 月，應執行有期徒刑3月確定。上開2案件經接續執行
      後，甫於99年9月30日縮刑期滿執行完畢出監（構成累犯
      ）。詎被告陳天祥仍不知警惕，復意圖為自己不法之所有
      ，於100年3月28日中午12時40分許，在臺北市○○區○○
      路3段257號前，以自備之機車鑰匙1把（業已丟棄，未扣
      案），竊取李淑蘭所有之車牌號碼為GQC－546號之重型機
      車得手。嗣於100年4月28日晚間6時30分許，為警在臺北
      市○○區○○街66巷內尋獲該車，在該機車之右側照後鏡
      上採得指紋1枚、並採集機車內遺留之可樂罐上之檢體，
      經鑑定結果分別與陳天祥之右手拇指指紋及DNA型別相符
      ，始查悉上情。
（二）上揭犯罪事實，業據被告於原審審理時坦承不諱（原審卷
      第20頁反面、第23頁），核與證人李樹禮於警詢時之指述
      情節相符（偵卷第5頁至第6頁）。復有內政部警政署刑事
      警察鑑定書、臺北市政府警察局中正第二分局刑案現場勘
      察報告、法務部調查局DNA鑑識實驗室鑑定書各1份附卷可
      稽（偵卷第9頁至第21頁、第38頁至第40頁、第62頁至第6
      3頁）。是被告之自白核與補強證據相符，應堪採信。本
      案事證已臻明確，被告前揭犯行洵堪認定。
（三）核被告所為，係犯刑法第320條第1項之普通竊盜罪。又被
      告有事實欄一所載之犯罪前案執行情形，有本院被告全國
      前案紀錄表在卷可稽，其受有期徒刑執行完畢後，5年內
      故意再犯有期徒刑以上之本罪，為累犯，應依刑法第47條
      第1項之規定，加重其刑。爰審酌被告正值壯年，卻不思
      以正當途徑賺取金錢，冀圖不勞而獲，竊取他人財物，所
      為實屬非是，且被告曾有多次之竊盜之前案紀錄，有本院
      被告前案紀錄表在卷可稽，素行欠佳，今再犯本案，本應
      重懲，惟念及其犯後坦承犯行，態度良好，且所竊得之財
      物價值非鉅，並已經尋獲返還被害人，尚未造成難以彌補
      之損失，併參酌其犯罪之動機、目的、手段等一切情狀，
      判處有期徒刑4月，如易科罰金，以新臺幣1000元折算1日
      。
三、本件被告不服原審判決，提起上訴，理由略稱：被告身體健
    康狀況不佳，自發監執行後，數度就醫治療，於治療過程中
    已知悔悟，於執行完畢重返社會後，將立即找工作養活全家
    及照顧中風之父親，爰請求法院給予自新機會，從輕發落云
    云。惟查，量刑係實體法上賦予法院得為自由裁量之事項，
    倘未有逾越法律所規定之範圍，或濫用其權限，即不得任意
    指摘為違法。原審判決就被告所犯竊盜罪，累犯，判處有期
    徒刑4月，並諭知易科罰金之折算標準，且已於判決理由中
    詳予論敘刑法第57條之事由，並就被告所犯本件竊盜罪之情
    狀說明其審酌之根據及理由，尚無何違反經驗法則、論理法
    則、比例原則，或有何其他逾越法律所規定範圍或濫用權限
    之違法情事。被告上訴，既未依據卷內既有訴訟資料或提出
    新事證，指摘或表明原審判決有何採證認事、用法或量刑等
    足以影響判決本旨之不當或違法，構成應撤銷之具體事由，
    徒以前開健康及家庭因素而空言爭執本件量刑過重而請求輕
    判，顯不足以動搖或影響原判決之本旨及刑之量定，其上訴
    自屬不合法律上之程式，應予駁回，並不經言詞辯論為之。
據上論斷，應依刑事訴訟法第367條前段、第372條，判決如主文
。
中    華    民    國   100    年    12    月    20    日
                  刑事第二十五庭審判長法  官  黃瑞華
                                      法  官  陳恆寬
                                      法  官  高玉舜
以上正本證明與原本無異。
不得上訴。
                                      書記官  許雅淩
中    華    民    國   100    年    12    月    20    日